【裁判字號】    89,易,2182
【裁判日期】    890925
【裁判案由】    竊盜
【裁判全文】
臺灣臺中地方法院刑事判決                        八十九年度易字第二一八二號
    公  訴  人  臺灣臺中地方法院檢察署檢察官
    被      告  甲○○
                乙○○
右列被告等因竊盜案件，經檢察官提起公訴（八十九年度偵字第九九Ｏ五號），本院
判決如左：
    主      文
甲○○共同竊盜，累犯，處罰金伍仟元，如易服勞役以佰元折算壹日。
乙○○共同竊盜，累犯，處罰金伍仟元，如易服勞役以佰元折算壹日。
    事      實
一、甲○○曾於民國八十四年間因違反麻醉藥品管理條例案件，經本院判處有期徒刑
    三月確定，於八十五年五月五日執行完畢，復於八十六年間因竊盜案件，經本院
    判處罰金四千元確定，又於八十八年間因竊盜案件，經臺灣彰化地方法院判處拘
    役二十日確定；乙○○曾於八十三年間因違反麻醉藥品管理案件，經本院判處有
    期徒刑四月確定，於八十四年三月六日執行完畢，復於八十五年間因竊盜案件，
    經臺灣高雄地方法院判處拘役四十日確定，又於八十五年間因違反麻醉藥品管理
    條例案件，經本院判處有期徒刑七月確定，於八十六年三月三十日執行完畢，再
    於八十七年間因贓物案件，經本院判處有期徒刑三月確定，於八十七年十二月九
    日執行完畢，均不知悔改，共同意圖為自己不法之所有，於八十九年一月六日上
    午五時許，駕駛已報廢之車號ＮＶ－二六Ｏ九號小貨車，至台中縣大甲鎮大甲溪
    橋中二高三一七標工程路段工地內，竊取置於工地內之廢鋼筋鐵條約六百公斤、
    少許廢電纜線及鐵剪一把，得手後因疲倦勞累，將貨車駛離上開工地約三百公尺
    處停放，並在車內睡覺。嗣於當日上午五時四十分許，為該工地工程人員丙○○
    發現，經報警後當場查獲。
二、案經台中縣警察局大甲分局報請臺灣台中地方法院檢察署檢察官偵查起訴。
    理      由
一、訊據被告甲○○、乙○○均矢口否認右揭竊盜犯行，辯稱：其等是去拾荒的，有
    經過人家同意，不是竊盜云云。然查：右揭事實業據上開工地工程人員丙○○迭
    於警訊、偵查中及本院審理時指訴綦詳，並有贓物認領保管單一份、照片四張附
    於偵查卷可稽。被告二人未獲上開工地人員同意即擅自取走工地內之廢鋼筋鐵條
    、少許廢電纜線及鐵剪一把，自屬竊盜行為，亦顯有為自己不法所有之意圖。被
    告二人之所辯無非卸飾之詞，不足採信，事證明確，其等之犯行均堪認定。
二、核被告二人所為，均係犯刑法第三百二十條第一項之竊盜罪。被告二人間有犯意
    聯絡及行為分擔，均為共同正犯。查被告甲○○曾於八十四年間因違反麻醉藥品
    管理條例案件，經本院判處有期徒刑三月確定，於八十五年五月五日執行完畢；
    被告乙○○曾於八十三年間因違反麻醉藥品管理案件，經本院判處有期徒刑四月
    確定，於八十四年三月六日執行完畢，又於八十五年間因違反麻醉藥品管理條例
    案件，經本院判處有期徒刑七月確定，於八十六年三月三十日執行完畢，再於八
    十七年間因贓物案件，經本院判處有期徒刑三月確定，於八十七年十二月九日執
    行完畢，此有臺灣高等法院被告全國前案紀錄表及臺灣台中地方法院檢察署刑案
    資料查註紀錄表各一份附卷可稽，其二人均於前案執行完畢後，五年內再犯本件
    有期徒刑以上之罪，係屬累犯，均應依刑法第四十七條規定加重其刑。爰分別審
    酌被告二人犯罪之動機、目的、手段、其等素行及智識程度、本次犯罪之所得或
    損失約新台幣（下同）六千元，此據丙○○於警訊時供述明確，所生之損害尚非
    重大、丙○○於本院審理時表明只要被告改過自新，即不追究等語，及被告二人
    犯罪後之態度等一切情狀，各量處如主文所示之刑，並均諭知易服勞役之折算標
    準。
據上論斷，應依刑事訴訟法第二百九十九條第一項前段、刑法第二十八條、第三百二
十條第一項、第四十七條、第四十二條第二項、罰金罰鍰提高標準條例第一條前段、
第二條，判決如主文。
本案經檢察官陳松吉到庭執行職務。
中      華      民      國      八十九    年      九    月    二十五    日
                                      臺灣台中地方法院刑事第七庭
                                          法  官  簡  源  希
右正本證明與原本無異。
如不服本判決，應於判決送達後十日內向本院提出上訴狀，上訴於臺灣高等法院臺中
分院( 須附繕本 )。
                                          書記官
中      華      民      國      八十九    年      九    月    二十五    日
附錄論罪科刑法條：
刑法第三百二十條第一項：意圖為自己或第三人不法之所有，而竊取他人之動產者，
                        為竊盜罪，處五年以下有期徒刑、拘役或五百元以下罰金
                        。
                      （罰金部分依罰金罰鍰提高標準條例提高為十倍）。


司法院資訊處製作；財團法人民間司法改革基金會備份。
